# 陈版主：工程部分尾款不要了如何账务处理

提问人：fisherham 时间：2016-08-17 14:37:37
工程验工计价后施工方开票结算，建设方会留5%的尾款作为质保金，时间长了，有些小公司已经找不到人了，应付款无法支付，现在要做财务竣工决算，无法支付的质保金如何处理？原渠道冲回，那和工程审价报告的金额不一致了，怎么办？

回答人：chenyiwei
首先，对于负债的转销应当非常谨慎，应确保本企业的支付义务事实上已经解除，例如对方已经工商注销，没有其他单位或个人承继该项债权。在此情况下，对支付义务确已解除的应付尾款，可以转入营业外收入处理。